臺灣高等法院刑事判決
111年度上訴字第2258號
上  訴  人  
即  被  告  田漢翔



選任辯護人  江宜蔚律師(法扶律師)
上列上訴人因違反毒品危害防制條例案件，不服臺灣桃園地方法
院110年度訴字第549號，中華民國111年2月16日第一審判決（起
訴案號：臺灣桃園地方檢察署109年度偵字第35630號），提起上
訴，本院判決如下：
    主  文
原判決撤銷。
田漢翔無罪。
    理  由
一、公訴意旨略以：上訴人即被告田漢翔明知愷他命、4-甲基甲
    基卡西酮、硝甲西泮及氯二甲基卡西酮分別屬毒品危害防制
    條例第2條第2項第3款、第4款之第三級、第四級毒品，非經
    許可不得持有、販賣，竟共同與郭永瑾、王勇堡、林浤鈞3
    人（郭永瑾等3人業經檢察官提起公訴，經法院判處罪刑確
    定）意圖營利，基於販賣第三級、第四級毒品之犯意聯絡，
    由田漢翔、郭永瑾2人負責提供其等販賣所用之愷他命、含
    有4-甲基甲基卡西酮、硝甲西泮及氯二甲基卡西酮成分之毒
    品咖啡包，及使用門號0000-000000號行動電話（下稱本案
    公機）做為對外販賣毒品之聯絡工具，以發送「喜來登酒行
    ，VSOP：3000，XR：2000，各式啤酒每箱：700，電洽：000
    0000000」毒品銷售簡訊予不特定人，並與買家聯絡交易相
    關事宜，俟與買家約定交易時地後，郭永瑾、田漢翔2人即
    以上午8時起至下午8時止許、下午8時許起至翌日上午8時許
    止之早、晚班輪替之方式，分別以Facetime語音通話指示林
    浤鈞、王勇堡2人，至約定之交易地點交付毒品予買家並收
    取價金，末由田漢翔、郭永瑾結算報酬。俟於民國108年9月
    24日上午8時許，田漢翔先指示郭永瑾在桃園市○○區○○街00
    巷0弄00號附近某處，將愷他命、含有4-甲基甲基卡西酮、
    硝甲西泮及氯二甲基卡西酮成分之毒品咖啡包交付予王勇堡
    後，桃園市政府警察局桃園分局中路派出所警員吳松龍於10
    8年9月24日晚間10時1分許，撥打上開販毒電話與田漢翔聯
    繫後，雙方即約定於同日晚間10時30分許，在桃園市○○區○○
    街00號約客汽車旅館107號房前，達成販售愷他命、含第三
    級毒品4-甲基甲基卡西酮、第四級毒品氯二甲基卡西酮成分
    或含第三級毒品4-甲基甲基卡西酮成分之毒品咖啡包之共識
    ，田漢翔因而以Facetime語音通話指示王勇堡前往上開約客
    汽車旅館107號房與上揭喬裝成買家之警員吳松龍進行交易
    。而於同日晚間10時40分許，王勇堡駕車搭載林浤鈞前往上
    開約客汽車旅館107號房車庫與上揭喬裝成買家之警員吳松
    龍碰面，經王勇堡、林浤鈞2人與上揭喬裝成買家之警員吳
    松龍確認愷他命、含前揭成分之毒品咖啡包交易價金分別為新
    臺幣（下同）5,000元、3,000元，而欲由林浤鈞交付含前揭
    成分之毒品咖啡包、愷他命予上揭喬裝成買家之警員吳松龍
    時，即為警當場表明身分，因而販賣未遂，並扣得愷他命9
    包（總毛重共計16.86公克）、含第三級毒品4-甲基甲基卡
    西酮、第四級毒品氯二甲基卡西酮成分之毒品咖啡包20包（
    驗前總淨重約93.95公克）、含第三級毒品4-甲基甲基卡西
    酮成分之毒品咖啡包10包（驗前總淨重共計約70.50公克）
    、手機2支等物。嗣王勇堡、林浤鈞於108年9月25日凌晨0時
    5分許，在上開約客汽車旅館為警查獲，始循線查悉上情，
    因認被告涉犯修正前毒品危害防制條例第4條第6項、第3項
    、第4項之販賣第三級、第四級毒品未遂罪嫌。
二、按犯罪事實應依證據認定之，無證據不得認定犯罪事實；又
    不能證明被告犯罪者，應諭知無罪之判決，刑事訴訟法第15
    4條第2項及第301條第1項分別定有明文。次按被告或共犯之
    自白，不得作為有罪判決之唯一證據，仍應調查其他必要之
    證據，以察其是否與事實相符。刑事訴訟法第156 條第2 項
    定有明文。其立法旨意在防範被告或共犯之自白與真實不符
    ，故對自白在證據上之價值加以限制，明定須藉補強證據以
    擔保其真實性。而所謂補強證據，係指該自白本身以外之別
    一證據，與自白具有關連性，並因兩者之相互利用，得以證
    明所指犯罪事實具有相當程度真實性而言。雖所補強者，非
    以犯罪事實之全部為必要，但亦須因補強證據與自白之相互
    印證，足使犯罪事實獲得確信者，始足當之。又二人以上任
    意共犯（即原得由一人單獨完成犯罪，而由二人以上共同實
    行者）或聚合犯（即二人以上之參與實行始能成立之犯罪，
    而二人以上係朝同一目標共同參與犯罪之實行者）之自白，
    內容縱屬一致，仍屬自白之範疇，須有補強證據以擔保自白
    之真實性，不能以彼此自白互為補強；又共犯不利之陳述具
    有雙重意義，一方面為就自己犯罪事實供述之被告自白，另
    一方面為對於其他共犯之犯罪事實依證人證據方法所為之證
    述。而於後者，基於該類供述因分散風險、利益衝突、推諉
    卸責等誘因，有虛偽之蓋然性，在共犯事實範圍內，除應依
    人證之調查方式調查外，尤須有補強證據擔保其真實性，其
    供述始能成為對其他被告論處共犯罪刑之證據；所謂補強證
    據，係指除該自白本身之外，其他足以證明該自白之犯罪事
    實確具有相當程度真實性之獨立證據而言，且必須與毒品交
    易之供述具有相當程度之關聯性，足使一般人對其供述無合
    理之懷疑存在，而得確信其為真實者，始足當之，俾貫徹刑
    事訴訟無罪推定及嚴格證明之基本原則（最高法院111年度
    台上字第371號判決、110年度台上字第2110號判決、111 年
    台上字第 2629 號判決意旨參照）。
三、公訴意旨認被告涉犯販賣第三級毒品未遂等犯行，無非係以
    ：被告之供述、證人郭永瑾、王勇堡、林浤鈞（下稱郭永瑾
    等3人）於警詢、偵訊之證述、108年9月25日職務報告、現
    場蒐證之錄音光碟1張暨譯文各1份、刑案現場照片16張、桃
    園市政府警察局桃園分局搜索扣押筆錄、桃園市政府警察局
    桃園分局搜索扣押物品目錄表、台灣檢驗科技股份有限公司
    濫用藥物檢驗報告、內政部警政署刑事警察局108年12月30
    日刑鑑字第1080098100號鑑定書各1份，為其論據。訊據被
    告堅詞否認有何販賣第三級毒品未遂等犯行，辯稱：我沒有
    參與販毒、發簡訊販毒廣告、持有公機接聽購毒者電話，也
    沒有提供毒品、指示郭永瑾交付毒品給王勇堡、林浤鈞，更
    沒有指示王勇堡、林浤鈞為本案毒品交易。郭永瑾等3人都
    是在107年間因賭博各向我借款，因此誣陷我等語。辯護人
    辯護稱：本案除郭永瑾等3人之證述外，其餘證據無法證明
    本案犯罪事實；林浤鈞證稱案發時其已經不在販毒集團裡，
    且未與被告有聯絡，因此林浤鈞之證述非出於親自見聞，只
    是臆測；王勇堡於偵查中就案發當日之上午係向何人拿取毒
    品一節，證述內容前後矛盾，王勇堡之證述不可採信；又依
    郭永瑾於審理中之證述，可證明被告未涉前揭犯罪事實等語
    。林浤鈞於偵訊稱上游是郭永瑾，王勇堡則稱他唯一的上手
    是阿翔，所述均不同；林浤鈞、王勇堡就「阿祥」部分，不
    管通訊軟體的暱稱，還是Facetime帳號都不確定；另王勇堡
    在109年1 月21日偵訊稱郭永瑾是上手，也都跟其拿毒品，
    不知道阿翔負責什麼，此與其先前所述跟阿祥搭配賣毒品並
    不一致；另郭永瑾等3人交保之後，都改稱說上游就是被告
    ，林浤鈞還說本案指示王勇堡販毒之電話的聲音就是被告，
    均難以採信。本案行為人應是郭永瑾等3人，郭永瑾是老闆
    ，下面送貨人是王勇堡、林浤鈞。此外，郭永瑾另案於109 
    年6 月13日、9 月10日都是以相同的模式，發送簡訊販賣毒
    品，經法院判處罪刑等語。
　四、經查：
  ㈠郭永瑾於108年9月24日上午8時許，在位於桃園市○○區○○街00
    巷0弄00號租屋處（下稱租屋處）附近，將如附表編號一至
    三所示之愷他命、毒品咖啡包交付予王勇堡，作為交易毒品
    之用；及警員吳松龍於查悉「喜來登酒行，VSOP：3000，XR
    ：2000，各式啤酒每箱：700 ，電洽0000000000」簡訊（下
    稱本案販毒簡訊）後，於同日晚間10時1分許，撥打上開簡
    訊聯繫電話，佯稱欲購買毒品，約定於同日晚間10時30分許
    ，在約客汽車旅館107號房為毒品交易；隨後於同日晚間10
    時40分許，由王勇堡駕車搭載林浤鈞前往該107號房車庫與
    喬裝買家之警員吳松龍碰面，經王勇堡與警員吳松龍議定以
    5,000元價格購買愷他命、3,000元價格購買毒品咖啡包後，
    於王勇堡、林浤鈞交付毒品時，即為警當場表明身分而遭逮
    捕，並扣得如附表所示之物等節，業據證人郭永瑾於偵訊、
    原審證述（偵緝字第1487號卷第93至98頁、偵字第35630號
    卷第94至95頁，原審卷第220至239頁），證人王勇堡於偵訊
    證述（偵字第27349號卷第241至245、407至410頁，他字第6
    413號卷第148至151頁，偵字第35630號卷第94至95頁）、證
    人林浤鈞於偵訊及原審證述（偵字第27349號卷第139至142
    、221至224、387至390頁，他字第6413號卷第139至143頁，
    偵字第35630號卷第94至95頁，原審卷第195至219頁）在卷
    ，並有桃園分局108年9月25日搜索扣押筆錄、扣押物品目錄
    表、扣押物品收據（偵字第27349號卷第59至65頁）、現場
    蒐證之錄音譯文（偵字第27349號卷第81至82頁）、桃園市
    政府警察局桃園分局中路派出所108年9月25日職務報告（偵
    字第27349號卷第83至85頁）、桃園市政府警察局照片黏貼
    記錄表（偵字第27349號卷第91至99頁）、台灣檢驗科技股
    份有限公司濫用藥物實驗室2019年10月21日UL/2019/A00000
    00號濫用藥物檢驗報告（偵字第27349號卷第235頁）、內政
    部警政署刑事警察局108年12月30日刑鑑字第1080098100號
    鑑定書（偵字第27349號卷第401至402頁）、王勇堡與林浤
    鈞手機中之Facetime聯繫紀錄（偵字第35630號卷第41至69
    頁）在卷可稽。而郭永瑾等3人因本案販賣第三級毒品未遂
    罪，分別經臺灣桃園地方法院以109年度訴字第65號、第902
    號判決判處罪刑，王勇堡、郭永瑾不服提起上訴，經本院以
    110年度上訴字第2838號判決駁回上訴確定等情，亦有前揭
    判決書在卷可參（偵字第35630號卷第71至87頁，本院卷第1
    39至154頁）在卷可稽。此部分事實，應堪認定。
　㈡關於被告是否有起訴意旨所指持本案公機發送本案販毒簡訊
    予不特定人？
　1.王勇堡之證述：　
　　⑴於108年9月25日警詢供稱：「（承上問，警方所查獲簡訊
      內容，[喜來登酒行，VSOP：3000，XR：2000，各式啤酒
      每箱：700，電洽：0000000000]是何種意思？是否為你親
      自擅〈按：『繕』之誤寫〉打並散播的？）我不知道。簡訊不
      是我打的，我不知道是誰打的。」等語（偵字第27349號
      卷第38頁）。
　　⑵於108年11月12日偵訊證稱：「（提示偵卷第99頁下方照片
      ）該簡訊是你發的？）不是我，應該是阿祥發的，我之前
      沒看過，上載門號應該是阿祥在使用，因為我跟阿祥都用
      Facetime連絡，不知道阿祥的門號。」、（具結後改稱）
      「（提示偵卷99頁下方照片）該簡訊是柳易辰發〈按：偵
      查中之其他犯罪嫌疑人〉的？）應該是郭永瑾，我確定是
      郭永瑾，因為我本人有問過郭永瑾，我加入以來，都是郭
      永瑾負責發簡訊....」等語（偵字第27349號卷第243、24
      5頁）。
　　⑶觀諸王勇堡上開證述，關於何人發送本案販毒簡訊乙節，
      王勇堡先稱不知道，後改稱是「阿祥」(被告)，復隨即改
      稱是郭永瑾。其前後不一致，已難遽信。
　2.郭永瑾之證述：
　　⑴於109年8月5日偵訊證稱：「（提示本署108偵27349影卷第
      99頁下方照片）此等內容簡訊是田漢翔寫的？）是，因為
      田有跟我說要取名字，有提到喜什麼的，所以應該是此通
      簡訊內容。」等語（偵緝字第1487號卷第96頁）。
　　⑵於110年10月6日原審證稱：「（請求提示108偵字27349號
      卷第99頁之訊息）這裡有個訊息上面寫『喜來登酒行，VSO
      P：3000，XR：2000，各式啤酒每箱：700，電洽：000000
      0000』，你是否知道這個訊息是在做什麼？）知道。」、
      「（在做什麼的？）販賣的。」、「（他是在販賣什麼？
      ）後面才知道說是咖啡包。」、「（你是否知道這個簡訊
      是誰傳送的？）是我傳送的。」、「（田漢翔有傳送這個
      簡訊嗎？）沒有。」等語（原審卷第221至222頁）。
　　⑶觀諸上開郭永瑾上開供證，就何人發送本案販毒簡訊乙節
      ，其先證稱是被告，復改稱是其本人。所述前後不一，已
      非無疑。
　3.林浤鈞之證述：
　　⑴於108年9月25日警詢供稱：「（承上問，警方所查獲簡訊
      內容，[喜來登酒行，VSOP：3000， XR：2000，各式啤酒
      每箱：700 ，電洽：0000000000]是何種意思？是否為你
      親自擅〈按：『繕』之誤寫〉打並散播的？）我不知道。簡訊
      不是我打的，我不知道是誰打的。」等語（偵字第27349
      號卷第18頁）。
　　⑵於108年9月25日偵訊證稱：「（0000000000電話是誰在使
      用？）我不清楚」、「（喜來登酒行的簡訊內容是誰發送
      的？）不知道。」等語（偵字第27349號卷第142頁）。
　　⑶於108年11月6日偵訊證稱：「（〈提示偵卷第99頁下方照片
      〉該簡訊是你發的？）不是我，我不知道是誰發的。」等
      語（偵字第27349號卷第223頁）。
　　⑷依林浤鈞歷次供證，其均稱不知道本案販毒簡訊係何人所
      發，故無法證明係被告所為。
　4.綜上，關於究係何人持公機發送本案販毒簡訊乙節，王勇堡
    、郭永瑾固均曾證述是被告所為，惟其等上開供證有上述前
    後不一之瑕疵，已難互為補強，復乏被告確持有公機發送上
    開販毒簡訊之補強證據佐證，無從確信其為真實。況王勇堡
    於偵訊證述係郭永瑾發該販毒簡訊，核與郭永瑾於原審證述
    相符，已難認確為被告所為。從而，郭永瑾、王勇堡上開指
    訴，尚難資為不利於被告之認定。
　㈢關於被告是否有起訴意旨所指提供毒品供販賣，並指示郭永
    瑾於案發當日上午交付咖啡包予王勇堡、林浤鈞供毒品交易
    之用？　
　1.郭永瑾之證述：
　　⑴於109年8月5日警詢供稱：「（王勇堡於109年1月16日2時3
      8分在臺灣桃園地方檢察署河股王檢察官兆琳詢問筆錄中
      指述曾進入桃園市○○區○○街00巷0弄00號跟你拿取第二級
      毒品咖啡包、第三級毒品愷他命予不特定人施用，並將販
      賣毒品所得金額交予給你，你做何解釋？）我只是過手，
      田漢翔會拿取利潤給我。」、「（藏放毒品地點由何人提
      供？藏放於何處？倉庫模式為何？如何藏匿？）田漢翔將
      一輛機車停進桃園市○○區○○街巷00巷0弄00號（一樓平房
      ）內將毒品藏匿在機車車廂內，他需要毒品的時候就會打
      開車廂拿取。」、「（你販賣之第二級毒品咖啡包及第三
      級毒品愷他命來源為何？）來源為田漢翔。」、「（承上
      題，你與田漢翔、林浤鈞、王勇堡等4人販毒集團和何分
      工？何人進貨？何人分裝毒品？何人販賣毒品？販毒品所
      得金錢如何朋分花用？）田漢翔負責毒品，田漢翔將毒品
      交給我後，我將毒品交給林浤鈞、王勇堡販賣，林浤鈞、
      王勇堡販毒後將販毒所得交給我，我在將毒品及所得交給
      田漢翔。進貨及分裝毒品應該都是田漢翔在處理，我看到
      毒品時都是分裝好的。.....」等語（偵緝字第1487號卷
      第81至83、85至86頁）。
　　⑵於109年8月5日偵訊證稱：「（108年9月24日上午，你有交
      毒品咖啡包給林浤鈞或王勇堡？）是，我於該日上午7、8
      、9時許，詳細時間我不確定，在○○○○街00巷0弄00號（當
      時我承租之住處）外附近類似公園處，將事先裝好之毒品
      咖啡包及K他命交給王勇堡，我從我租屋處走路到該處，
      王勇堡的車已停在該處，我坐上該車副駕駛座，將毒品咖
      啡包及K他命交給王勇堡，並向王勇堡收取他之前販賣毒
      品咖啡包及K他命賺到的錢，我沒有數金額，我回到我租
      屋處便將該等金錢全交給田。當時車上只有我和王勇堡，
      我租屋處也只有我和田。當日上午我去買早餐，是回到我
      租屋處接了公機知道王勇堡要過來，田叫我將毒品咖包及
      K他命交給王勇堡，並向王勇堡收取他之前販賣毒品咖啡
      包及K他命賺到的錢。」等語（偵緝字第1487號卷第94至9
      5頁）。
    ⑶於110年10月6日原審證稱：「（林浤鈞跟王勇堡所送的毒
      品，這個毒品是你給他們的嗎？）對。」、「（你手上的
      毒品又是誰給你的？）我不知道，就會放在機車裡面而已
      。」、「（機車這個毒品又是哪來的？）這我不清楚。」
      、「（你那個機車裡面的毒品，那台機車是誰的？）這我
      不清楚。」、「（誰叫你去機車裡面拿東西的？）就是有
      一個電話都會打給我，一個不認識的Facetime打給我，跟
      我說機車裡面都會有放東西，然後叫我自己去檢查。」、
      「（賣完的毒品之後的錢要如何轉交？）我都直接拿給「
      阿翔」。」、「（「阿翔」指的是誰？）田漢翔。」、「
      （田漢翔跟這台機車裡面的毒品又是什麼關係？）這個我
      不清楚，應該是沒關係。」、「（為什麼應該沒關係？）
      因為他根本沒去碰那一台機車，然後也沒有跟我說那台機
      車，他只有問我說那台機車為什麼會在這邊，然後我跟他
      說我不清楚，就有一個朋友打給我，因為那時候那個人我
      不認識。」、「（所以按照你的說法，有一個人把毒品放
      在機車裡面，賣完了毒品之後的錢你沒有交給放毒品的這
      個人，反而交給田漢翔，是否如此？）對，因為我錢要給
      他保管。」、「（但你又稱田漢翔跟機車的毒品沒有關係
      ，那為何錢要交給田漢翔？）因為我會把錢花掉，所以他
      幫我。」、「（所以按照你今日的說法，108年9月24日這
      一個販毒的事情跟田漢翔都沒有關係？）對，沒有關係。
      」、「（為何你欠田漢翔錢，把販毒的事情栽贓給田漢翔
      ，就不用還錢了？）那時候想法比較偏激，想說他進來關
      ，我就不用還錢。」等語（原審卷第224、230至233頁）
      。
　  2.王勇堡於109年1月16日偵訊證稱：「（你該次在約客被扣
      到毒品是何時向郭永謹拿的？）9月24日的早上八點多，
      我一人駕駛此被查獲時開的車，停在郭永謹大溪慈光街住
      處旁之公園，郭永謹大溪慈光街住處附近有大圳，但大圳
      是單行道，所以我停在大圳附近的公園，郭永謹一人坐上
      我駕駛的車的副駕駛座，該次我跟郭永謹拿了六大包及六
      小包之K他命，還有如偵卷91頁這兩種包装的咖啡包共三
      十包，該次我還有把前一天的營業額扣掉我應得的部分後
      之金額交給郭永謹，詳細金額我忘了」等語（偵字第2734
      9號卷第408頁）。
　　3.林浤鈞於109年1月10日偵訊證稱：「（你今日有帶員警去
      找出前次你稱郭永謹於大溪慈光街之住處？）有。」、「
      （你進去該處幾次？）兩次，這兩次都跟王勇堡一起進去
      。」、「（這兩次除了王勇堡和你以外，還有別人去該處
      ？）只有我們二人跟郭永謹，且我只有待在客廳。」、「
      （誰是阿祥？）我不知道、我不清楚。」、「（王勇堡及
      郭永謹這團裡有人叫阿祥？）我只知道王勇堡及郭永謹這
      兩個人。」、「（這兩次你跟王勇堡去該處做什麼？）我
      們二人是去補貨，也就是補毒品，跟本次扣案毒品相同之
      K 他命及含有甲基安非他命之咖啡包。（後稱）是王勇堡
      要補貨，我只是跟著去。郭永謹是走到一樓較後方的房間
      內拿 K 他命及含有甲基安非他命之咖啡包，在客廳交給
      王勇堡，我有目睹過程，王勇堡有清點數量，王勇堡並沒
      有拿錢給郭永謹。」等語（偵字第27349號卷第387至388
      頁）。
　　4.綜上郭永瑾警詢、偵訊之證述，其雖指稱本案交易毒品係
      被告所提供，是被告命其將毒品交給王勇堡，並收取之前
      販毒的錢轉交被告，然於原審審理時即否認毒品來源是被
      告，收到的錢是交給被告保管，之前指訴被告係因欠被告
      錢，所以栽贓給被告等語，其前後證述不一，已有瑕疵可
      指。又依郭永瑾、王勇堡前開證述，可知案發當日上午交
      付本案毒品予王勇堡、向王勇堡收受前一日販毒所得之人
      均係郭永瑾，至此僅可認郭永瑾係王勇堡、林浤鈞之毒品
      來源。至郭永瑾之毒品來源是否係被告，僅有郭永瑾前開
      單一、有瑕疵之指訴，檢察官並未提出其他補強證據佐證
      。況依林浤鈞前開偵訊中證述，其之前曾與王勇堡至郭永
      瑾該租屋處毒品補貨，亦僅見郭永瑾到房間取毒品交付王
      勇堡，是依其過去補貨經驗，亦未見被告在場或提供毒品
      ，難認被告與本案毒品有何關連。從而，郭永瑾上開單一
      指訴，尚乏其他補強證據佐證，無法使本院獲得郭永瑾所
      述為真實之確信，尚難為不利於被告之認定。
　㈣關於被告是否有起訴意旨所指於案發當晚以Facetime通訊軟
    體指示王勇堡至約客汽車旅館進行本案毒品交易？
　1.王勇堡之證述：
　　⑴於108年11月22日偵訊證稱：「（是在凱悅當場叫你去約客
      ，還是在國道二號你接到電話叫你去約客？）是在國道二
      號上，我上手用Facetime叫我去約客。」、「（上手是誰
      ？）我不知道真實姓名，我只知道叫阿祥（國語音譯），
      30歲出頭男性，講國語，我聽他說他住在中壢華勛，但我
      沒去過他往處。我今年五月初認識阿祥，五月中開始賣如
      編號1至3之毒品，此後我的上手只有一人阿祥。」等語（
      偵字第27349號卷第242至243頁）。
　　⑵於109年1月16日偵訊證稱：「（你這次在約客被抓是因為
      接到郭永謹的Facetime才去約客？）是。」、「（你在10
      8年9月24日是因為接到郭永謹的Facetime才去約客？）是
      ，是郭永謹叫我去約客...。」等語（偵字第27349號卷第
      407、409頁）。
　　⑶於109年1月21日羈押訊問供稱：「（108年9月24日晚上11
      時45分有到本案的約客汽車旅館107號房嗎？）有，去販
      賣毒品。我到案發地點前二、三十分鐘前郭〇〇〈按：指郭
      永瑾，下同〉用Facetime打電話過來，跟我說約客汽車旅
      館107號房有客人。」等語（他字第6413號卷第51頁）。
　　⑷於109年4月15日偵訊供稱：「（案發當天究竟是誰電話給
      佯裝買家的警方說要交易毒品的？）郭〇〇，郭〇〇打電話給
      我的，叫我去現場。」、「（交易價格是你自己跟買家決
      定嗎？）郭〇〇決定的，郭〇〇有跟我說壹包咖啡包七百元，
      愷他命有大小包，小包就賣2000元，大包賣3000元，兩種
      咖啡包的價格都一樣。」、「（你當天帶去交易現場的毒
      品如何來的？）從郭〇〇那裡來的，當天早上就先給我的，
      等到有買家要買再叫我到交易現場。」、「（你說的這個
      郭〇〇年紀多大？）...他叫郭永瑾...」等語（他字第6413
      號卷第59至60頁）。
　　⑸於109年11月24日偵訊證稱：「（108年9月25日你與林浤鈞
      在約客汽車旅館被抓這次，是誰指示你和王勇堡去的？）
      我忘記了。」、「（你於109年1月21日在桃園地院審理時
      供稱，是你到案發地點前2、30分鐘，郭永瑾用Facetime
      打電話過來，是否如此？）應該是吧，有點久了我真的忘
      了。」、「（方才林浤鈞稱當天聽到你接電話時，他有聽
      到聲音感覺是田漢翔的聲音，且郭永瑾稱該次你去約客交
      貨，是田漢翔叫你們去的，究竟當天是郭永瑾或田漢翔叫
      你去？）我真的不記得。」等語（他字第6413號卷第149
      至150頁）。
　　⑹於110年3月17日偵訊證稱：「（王勇堡與林浤鈞被抓這次
      ，就是田漢翔用Facetime指示王勇堡？）是。」、「（提
      示Facetime紀錄）田漢翔何時與你聯繫9月25日之事？）
      我印象中是9月24日晚上11點半被抓，田漢翔聯繫我也是9
      月24日當天，印象中是9月24日晚上8點過後，他打給我要
      我去送貨。」等語（偵字第35630號卷第95頁）。
　　⑺觀諸上開王勇堡歷次供證述，究竟係何人案發當日以Facet
      ime指示其進行本案毒品交易，王勇堡先稱係「阿祥」，
      後稱是郭永瑾，之後稱忘記了，再改稱是被告。其前後所
      述反覆不一，其證述已有重大瑕疵。
  2.郭永瑾之證述：
　　⑴於109年8月5日警詢供稱：「（王勇堡於109年1月16日2時3
      8分在臺灣桃園地方檢察署河股王檢察官兆琳詢問筆錄中
      指述於108年9月25日0時5分在桃園市○○區○○街00號〈約客
      汽車旅館107號房〉因販賣第二級毒品咖啡包及第三級毒品
      愷他命予不特定人被警方查獲是因為接到你以通訊軟體Fa
      cetime指示前往販賣毒品予不特定人施用，你做何解釋？
      ）不是我叫王勇堡去販賣毒品，是因為王勇堡沒有接電話
      ，田漢翔叫我以通訊軟體Facetime聯絡王勇堡，看他有沒
      有接電話。」、「（承上題，你既然否認，為何王勇堡指
      證是你以通訊軟體Facetime指示他前往販賣毒品予不特人
      施用？）田漢翔會拿我的電話打給林浤鈞與王勇堡二人，
      或許他認為是我指示他們去販賣毒品，田漢翔跟我的聲音
      很像，他們可能聽錯或誤會。」等語（偵緝字第1487號卷
      第80至81頁）。
　　⑵於109年8月5日偵訊證稱：「（他們二人該次去約客交貨，
      是你通知他們二人去的？）不是，是上面的人田漢翔叫他
      們二人去的，因為是田漢翔接電話（公機）的。」、「（
      你如何知道是田漢翔（下稱田）接公機後，叫他們二人去
      約客送貨？）因為我當時和田同住○○○○○街00巷0弄00號，
      我在睡覺，田把我叫起來說他們二人出事了。」、「（田
      這麼說，你就知道是田漢翔〈下稱田〉接公機後叫他們二人
      去約客送貨？）因為當時會接公機的就只有我和田，但我
      在睡覺沒有接，所以就是田接的公機。」、「（林浤鈞及
      王勇堡二人於108年9月25日凌晨被抓，該次是通知林浤鈞
      及王勇堡去約客交貨？）是，他們其中一人我不知道是誰
      撥Facetime過來，由田漢翔叫他們二人去的，因為是田漢
      翔是在○○○○街00巷0弄00號接電話（公機）的，我在旁邊
      有聽到田說是約客，當時我租屋處只有我和田二人在。」
      等語（偵緝字第1487號卷第94、96至97頁）。
　　⑶110年3月17日偵訊證稱：「（王勇堡與林浤鈞被抓這次，
      就是田漢翔用Facetime指示王勇堡？）當時我在睡覺。」
      等語（偵字第35630號卷第95頁）。
　  ⑷觀諸郭永瑾上開歷次供證，關於究係何人以指示王勇堡進
      行本次販毒交易乙節，郭永瑾先稱是被告叫其以Facetime
      聯絡王勇堡，又稱是被告持其手機打給王勇堡2人，因其
      與被告聲音很像，王勇堡可能因此誤會是其指示，嗣改稱
      當時在睡覺沒有接公機，應該是被告接聽公機並指示送貨
      ，又改稱有聽到被告接公機說是約客，再改稱當時在睡覺
      云云，其前後陳述反覆不一，而有瑕疵可指。
　3.林浤鈞之證述：　 
　　⑴於108年9月25日警詢供稱：「（承上問你稱你不知道電話
      是誰接的〈按：指案發當日員警喬裝買家撥0000000000號
      行動電話之接聽者〉，也不知道是何人散播，為何會前往
      約客汽車旅館販售毒品給喬裝員警？係接收誰的指示？）
      我不知道。我不知道。」等語（偵字第27349號卷第17至1
      8頁）。
　　⑵於109年1月21日羈押訊問供稱：（你認識起訴書所載之郭〇
      〇嗎？）認識，我之前有跟他一起販賣毒品。」、「（你
      在108年9月24日為何會與王勇堡會合？）本來是要去吃東
      西，後面王勇堡在上班，就是在送毒品賣毒品，等郭〇〇的
      指示，如果有毒品就去送毒品，我們大約在晚間快九點會
      合，是誰聯絡誰我忘記了王勇堡開車來載我的，我那時候
      在我朋友家，王勇堡到我朋友家來載我的。本來要去吃東
      西，但後來開上國道二的時候，王勇堡有接到電話，應該
      是郭〇〇打的，時間我忘記是什麼時候打的，然後就到本案
      約客汽車旅館。」等語（他字6413號卷第42至43頁）。
　　⑶於109年11月24日偵訊證稱：「（108年9月25日你與王勇堡
      在約客汽車旅館被抓這次，是誰指示你和王勇堡去的？）
      當時我已經沒有幫他們販毒了，我只是剛好陪王勇堡去，
      我聽到王勇堡接電話的聲音，來電指示的人好像是阿祥的
      聲音。」等語（他字第6413號卷第141頁）
　  ⑷於110年3月17日偵訊證稱：「（王勇堡與林浤鈞被抓這次
      ，就是田漢翔用Facetime指示王勇堡？）是，我是跟王勇
      堡一起去。」等語（偵字第35630號卷第95頁）。
　　⑸於110年10月6日原審證稱：「（〈提示109偵字35630號卷第
      95頁〉檢察官問說『108年9月25日王勇堡與林浤鈞被抓的這
      次，就是田漢翔用Facetime指示王勇堡』」，你的回答說『
      是，我是跟王勇堡一起去的』，這講的是否是實話？）實
      話。」、「（你之所以會知道田漢翔用Facetime指示王勇
      堡，是因為你在陪同王勇堡去送毒品的過程中有什麼的情
      況才知道這個情形，比如說你在旁邊有看到、有聽到，或
      者說什麼情況，所以你知道是田漢翔指示王勇堡的？）看
      到那個手機的來電顯示。」、「（手機的來電顯示是田漢
      翔？）是田漢翔的Facetime。」、「（提示109 偵字3563
      0號卷第67頁）依照所提示王勇堡Facetime之通聯紀錄，
      王勇堡於9月24日下午7點26分起至9月25日凌晨1點7分止
      ，王勇堡所通聯的對象為帳號0000000之人，此人是否即
      為田漢翔？）對。」、「（請你看一下那個紀錄確認一下
      ，這個0000000 的帳戶是否就是田漢翔的帳戶？）是。」
      等語（原審卷第216至217頁）。
　　⑹觀諸林浤鈞上開歷次供證述，案發當日究竟係何人來電指
      示王勇堡、林浤鈞至約客旅館進行毒品交易乙節，林浤鈞
      先稱不知道，後稱是郭永瑾，嗣又改稱是被告；至於如何
      得知該來電係被告乙節，林浤鈞先稱好像是「阿祥」（指
      被告）的聲音，又改稱是依手機來電顯示「0000000」是
      被告的Fcetime帳號。其前後所陳並不一致，而有瑕疵可
      指。
　4.復觀諸檢察官提出之Facetime通聯紀錄（偵字第35630號卷
    第67頁），可知108年9月24日案發當晚「00000000000oud.c
    om」與王勇堡之「堡堡〈+000000000000〉」有往來之通聯電
    話紀錄，此固據王勇堡於偵訊證述此乃被告指示其為毒品交
    易之紀錄云云（偵字第35630號卷第95頁），惟王勇堡於偵
    訊證稱：0000000「應該」就是被告帳號，因為我個人與被
    告聯絡比較多，聯繫紀錄上應該就是被告云云；郭永瑾於同
    次偵訊亦證稱：確實「可能」為被告的帳號，因為後面有三
    碼數字云云；林浤鈞於該次偵訊亦證稱：同王勇堡、郭永瑾
    所述云云（均見同上卷第94至95頁），不僅係臆測之詞，且
    其等指訴係被告以Facetime指示王勇堡、林浤鈞為本案販毒
    之證述，既有前述前後不一瑕疵可指，已難認其等指訴「00
    00000」係被告使用之帳戶等語具可信性。再者，經檢察官
    當庭勘驗王勇堡手機，檢視被告之Facetime帳號，勘驗結果
    ：聯絡人「阿翔」電子郵件為「000000000000000oid.com」
    （偵字第35630號卷第95頁），核與上開Facetime通聯紀錄
    「00000000000oud.com」不同，難認「00000000000oud.com
    」與被告有何關連。此外，檢察官復未提出其他積極證據，
    證明「00000000000oud.com」係被告所申請或使用之帳號，
    是上開王勇堡Facetime聯繫紀錄，自不能為王勇堡等人證述
    之補強證據，尚難認案發時被告使用「00000000000oud.com
    」帳號以Facetime指示王勇堡為本案毒品交易犯行。
　5.綜合郭永瑾等3人上開證述，關於究係何人於案發當晚以Fac
    etime指示王勇堡進行本案毒品交易乙節，郭永瑾等3人固均
    曾證述是被告所為，惟其等上開供證有前述前後不一或反覆
    之重大瑕疵，已難以互為補強，且無其他補強證據予以核實
    、保障其等證述之真實性。況王勇堡、林浤鈞均曾證述當時
    係郭永瑾來電指示毒品交易，而郭永瑾亦曾證述當時有以Fa
    cetime聯絡王勇堡等語（109年8月5日警詢自承田漢翔叫其
    以通訊軟體Facetime聯絡王勇堡），則究竟被告是否確為案
    發當晚指示王勇堡進行毒品交易之人，顯屬有疑。從而，依
    嚴格證明法則，郭永瑾等3人上開不利於被告之證述，自難
    採為認定被告有公訴意旨所指販賣毒品犯行未遂之依據，而
    不能認定被告確有指示王勇堡進行本案毒品交易之行為。
　㈤關於被告是否有起訴事實所指與郭永瑾輪班以公機接聽買家
    來電聯絡毒品交易事宜，再以Facetime語音通話指示王勇堡
    或林浤鈞至約定交易地點進行毒品交易之分工情形：
　1.王勇堡之證述：
　　⑴於108年11月12日偵訊證稱：「（上手是誰？）我不知道真
      實姓名，我只知道叫阿祥（國語音譯）.....我今年五月
      初認識阿祥，五月中開始賣如編號1至3之毒品，此後我的
      上手只有一人阿祥。」、「（林浤鈞何時加入賣毒品？）
      我不知道，但是林浤鈞介紹我認識阿祥，林浤鈞比我早賣
      如編號1至3之毒品，我加入後阿祥要我負責晚班，也就是
      晚上八點到早上八點，阿祥要林浤鈞負責早班，也就是從
      早上八點到晚上八點。阿祥底下只有我們二個在送毒品。
      」等語（偵字第27349號卷第242至243頁）。
　　⑵於109年1月21日羈押訊問供稱：「（你跟林浤鈞還有姓名
      郭〇〇、「阿样」等人是如何分工的？）林浤鈞是我的朋友
      ，那天他只是陪我去而已，郭〇〇是我的毒品上手，我毒品
      都是跟他拿的，『阿祥』是跟郭〇〇住在一起，據我所知，他
      們合作夥伴，毒品都是跟郭〇〇拿的。」、「（你是負責什
      麼部分？）送貨，郭〇〇指示我去送貨，用打電話的方式指
      示Facetime。郭〇〇負責販賣毒品等資訊。」、「（要買毒
      品的人是誰去聯絡的？）也是郭〇〇。」、「（「阿祥」負
      責什麼？）我不知道。」等語（他字第6413號卷第50至51
      頁）。
　　⑶於109年11月24日偵訊證稱：「（你跟田漢翔、王勇堡及郭
      永瑾如何分工？）我跟林浤鈞是送貨的，郭永瑾及田漢翔
      是接電話的，林浤鈞是早班，早上八點到晚上八點，我是
      晚班，晚八到早八，田漢翔通常都晚班跟我搭，郭永瑾是
      早班跟林浤鈞搭。工作機只有一支，郭永瑾及田漢翔輪流
      接電話，......接到電話後再用私人手機打Facetime給我
      和林浤鈞，叫我們去特定地點交易。」等語（他字第6413
      號卷第148頁）。
　　⑷依王勇堡上開證述，其先指訴上手只有被告一人，指示其
      與林浤鈞送毒品；嗣改稱郭永瑾才是上手，負責與買毒品
      之人聯絡及指示送毒品，只知被告為郭永瑾合作伙伴，不
      知其負責何事；又改稱郭永瑾及被告為上手，負責接聽電
      話，指示其與林浤鈞送毒品云云，其前後供述不一，有瑕
      疵可指。
　2.林浤鈞之證述：
  　⑴於109年11月24日偵訊證稱：「（你跟田漢翔、王勇堡及郭
      永瑾如何分工？）阿祥和郭永瑾是負責接電話，我們只有
      一支工作機......我和王勇堡就負責送貨的司機。我和王
      勇堡是早晚班，我是早班，早上八點到晚上八點，王勇堡
      是晚班，晚上八點到隔天早上八點，我跟郭永瑾搭配早班
      ，王勇堡跟阿祥是搭配晚班。他們接到客人打到工作機的
      電話後，他們再用他們個人持用手機的Facetime電話打給
      我們，告訴我們地點去送貨。」等語（他字第6413號卷第
      140頁）。
    ⑵於110年10月6日原審證稱：「（你之前在警方，就是在偵
      查中有提到你其實已經沒有在他們這個販毒集團，你是何
      時離開這個販毒集團的？）8月初。」、「（所以離這一
      個發生時間點已經有快要2個月了？）對。」、「（當天9
       月24日你是如何跟王勇堡聯絡的，是什麼原因聯絡，然
      後是用何種方式來聯絡？）本來是要約出去吃飯，結果剛
      好是在他的班，中間他就是說要先去跑，我就說『好』，然
      後就陪他去，這樣子。」、「（你加入這個販毒集團之後
      的分工模式就是你說的你早班的時候是搭配郭永瑾，然後
      王勇堡的時候是晚班搭配田漢翔？）是。」、「（所以在
      108年9月24日這一次你陪同王勇堡去送貨的時候，當時田
      漢翔、郭永瑾還有王勇堡之間的分工模式也都還是一樣，
      是否如此？）這我就不知道。」等語（原審卷第211至213
      、216頁）。
    ⑶依林浤鈞上開證述，其固稱曾與郭永瑾搭配早班，王勇堡
      與被告搭配晚班，被告或郭永瑾負責接購毒者電話，再指
      示其或王勇堡送毒品等語，惟林浤鈞自陳已於108年8月初
      離開集團，案發當日僅是陪同王勇堡一起送貨交易毒品，
      其不知道離開後之分工情形如何，此核與王勇堡於偵訊中
      證述案發前林浤鈞已經退出販毒，當日是陪其去交易等語
      相符（他字第6413號卷第50頁），是以，林浤鈞所述係過
      去犯行之分工模式，可否逕推認被告確有從事本案犯行，
      非無疑義。
  3.郭永瑾之證述：
　　⑴於109年8月5日警詢供稱：「（何人提供行動電話門號（公
      機）用來販賣第二級毒品咖啡包、第三級毒品愷他命時跟
      藥腳聯繫用？共有幾支行動電話門號（公機）？門號為何
      ？）都是田漢翔在處理，我沒有干涉。只有一支行動電話
      門號（公機）。門號我忘記了。」、「（你與田漢翔、林
      浤鈞、王勇堡等4人販集圑車手負責販毒時時段為何？在
      何處交班？）販毒時段為24小時。林浤鈞、王勇堡他們自
      己調配時段上班，我只是偶爾幫忙接聽販毒公機...」等
      語（偵緝字第1487號卷第81、83頁）。
　  ⑵於110年10月6日原審證稱：「（你知道田漢翔在你們的分
      工當中是如何作業分工嗎？他是負責什麼？）他負責打電
      話的。」、「（打電話還是接電話？）算接。」、「（你
      有接電話嗎？）有，我也有。」、「（所以你跟田漢翔負
      責一起接電話嗎？）是。」、「（你們是如何做配合的？
      ）看林浤鈞還是王勇堡搭配我跟田漢翔我們2個其中一個
      ，他們2個隨便打電話給我們2個其中一個人。」、「（你
      跟田漢翔去分就對了？）對。」、「（有關於這個毒品的
      來源是誰給你的？）不知道。」、「（你有無轉交任何毒
      品給其他人？）有。」、「（林浤鈞跟王勇堡所送的毒品
      ，這個毒品是你給他們的嗎？）對。」、「（你手上的毒
      品又是誰給你的？）我不知道，就會放在機車裡面而已。
      」、「（機車這個毒品又是哪來的？）這我不清楚。」、
      「（你到很後面才認識田漢翔，所以你跟田漢翔負責接電
      話？）也都算是我一個人而已，因為他很少接。」、「（
      他很少接，那他有接嗎？）少之又少。」、「（為何會說
      田漢翔跟王勇堡去做搭配，然後你跟林浤鈞做搭配，為何
      會有這樣子的說法？）因為我欠田漢翔錢。」、「（你為
      何欠他錢？）之前就家裡需要用錢，就是先跟他借周轉，
      然後後面就是因為我還不出來。」、「（是因為賭債的事
      情嗎？）我沒有賭，家裡需要而已。」、「（所以你剛剛
      講的那一些是要故意栽贓嫁禍給田漢翔嗎？）是。」、「
      （所以你是要故意拉田漢翔下水？）因為我後面就是錢還
      不出來，所以我只能用這個辦法，用這個辦法就是才不用
      還他錢。」、「（實際上到底田漢翔有無做，實際上田漢
      翔到底有無參加？）後面我不清楚。」、「（他有部分是
      有負責接電話的就對了？）確定1、2通而已。」等語（原
      審卷第222至226頁）
　　⑶觀諸郭永瑾上開證述，其先指訴被告負責提供毒品、公機
      並聯繫購毒者，其則負責將毒品交給王勇堡、林浤鈞販賣
      ，並收取販毒所得後交給被告；嗣於原審改稱不知毒品來
      源，都是其接電話，被告很少接，確定1、2通而已，之前
      指稱被告參與，是因為欠被告錢，想栽贓被告不用還錢，
      不清楚被告後來實際有無參與等語。據此，郭永瑾前後供
      述不一，亦有瑕疵可指。
    4.綜合郭永瑾等3人上開證述，關於被告是否參與接聽購毒
      者電話、以Facetime指示王勇堡、林浤鈞進行毒品交易之
      分工乙節，除僅有郭永瑾等3人上開有瑕疵之證述，而不
      能互為補強外，尚乏其他補強證據（如可證明被告持有或
      使用公機，或指示王勇堡、林浤鈞之Facetime帳號確為被
      告所使用）可佐。而關於被告提供毒品來源、收取販毒所
      得乙節，亦僅有郭永瑾單一且有瑕疵之指訴，別無其他補
      強證據使本院確信為真正。更何況林浤鈞既已於本案案發
      前約2個月已退出販毒，業如前述，則上開證人所述過去
      犯行之分工情形，實難以證明本案犯行。從而，郭永瑾等
      3人上開不利於被告之證述，尚難遽以為不利於被告之認
      定。
  ㈥綜上所述，關於被告是否有參與檢察官所指本案犯行等節，
    郭永瑾等3人之證述前後不一，而有瑕疵可指，復無其他補
    強證據可資佐證，以擔保其等證述之真實性，依嚴格證明法
    則，郭永瑾等3人上開不利於被告之證述，尚不得為不利於
    被告之認定。本件依檢察官所舉各項證據方法，尚不足使檢
    察官所指被告涉犯販賣第三級、第四級毒品未遂罪嫌之事實
    達於無合理懷疑，而得確信為真實之程度，揆諸前揭說明，
    即屬不能證明被告犯罪，應為無罪判決之諭知。
五、原審未予詳察，認定被告犯販賣第三級、第四級毒品未遂罪
    ，事證明確，遽以論罪科刑，容有未恰。被告否認犯罪而提
    起上訴，指摘原判決判處有罪不當，為有理由，應由本院將
    原判決撤銷，並諭知被告無罪之判決。
據上論斷，應依刑事訴訟法第369條第1項前段、第364條、第301
條第1項前段，判決如主文。
本案經檢察官陳傳宗到庭執行職務。
中　　華　　民　　國　　111 　年　　10　　月　　19　　日
                      刑事第二庭審判長法　官 遲中慧
                                      法　官 邱筱涵 
                                      法　官 顧正德
以上正本證明與原本無異。
被告不得上訴。
檢察官如不服本判決，應於收受送達後20日內向本院提出上訴書
狀，其未敘述上訴之理由者並得於提起上訴後20日內向本院補提
理由書（均須按他造當事人之人數附繕本）「切勿逕送上級法院
」。
                                      書記官 莊佳鈴
中　　華　　民　　國　　111 　年　　10　　月　　19　　日
附表（扣案物）：
編號 物品名稱 數量及重量 扣押物品清單 備註 一 白色結晶（含包裝袋9個） 9 包（驗前含袋毛重合計16.86 公克、驗前淨重合計12.7753 公克、驗餘淨重合計12.7708公克） 桃園市政府警察局桃園分局扣押物品目錄表、108 年度安字第2162號扣押物品清單（偵字第27349號卷第63頁、第349 頁） ㈠鑑驗結果確含有第三級毒品愷他命。 ㈡台灣檢驗科技股份有限公司濫用藥物檢驗報告（報告編號：UL/2019/A0000000、報告日期：2019/10/21、檢體編號：DD-0000000，偵字第27349號卷第235頁）。 二 印有555 字樣之白色包裝（含包裝袋20個） 20包（驗前含袋毛重合計111.15公克、驗前淨重合計93.95 公克、驗餘淨重合計92.55 公克） 桃園市政府警察局桃園分局扣押物品目錄表（偵字第27349 號卷第63頁） ㈠鑑驗結果確含有第三級毒品4-甲基甲基卡西酮及第四級毒品氯二甲基卡西酮。 ㈡第三級毒品4-甲基甲基卡西酮之驗前純質淨重合計3.75公克。 ㈢內政部警政署刑事警察局108 年12月30日刑鑑字第1080098100號鑑定書之鑑定結果（偵字第27349 號卷第401至402 頁）。 三 印有瑪莉歐圖樣之白色包裝（含包裝袋10個） 10包（驗前含袋毛重合計79.40 公克、驗前淨重合計70.50 公克、驗餘淨重合計69.03 公克） 桃園市政府警察局桃園分局扣押物品目錄表（偵字第27349 號卷第63頁） ㈠鑑驗結果確含有第三級毒品4-甲基甲基卡西酮及硝甲西泮。 ㈡第三級毒品4-甲基甲基卡西酮之驗前純質淨重合計2.11公克。 ㈢內政部警政署刑事警察局108 年12月30日刑鑑字第1080098100號鑑定書之鑑定結果（偵字第27349 號卷第402頁）。 四 行動電話 1支 桃園市政府警察局桃園分局扣押物品目錄表、108 年度保字第8240號扣押物品清單（偵字第27349 號卷第63頁、第199 頁） ㈠被告王勇堡所有 ㈡廠牌：IPhone ㈢門號：0000-000000號 ㈣IMEI碼：000000000000000號 五 行動電話 1支 桃園市政府警察局桃園分局扣押物品目錄表、108 年度保字第8238號扣押物品清單（偵字第27349 號卷第63頁、第191 頁） ㈠被告林浤鈞所有 ㈡廠牌：IPhone ㈢門號：0000-000000號 ㈣IMEI碼：000000000000000號 六 現金 6,800元 桃園市政府警察局桃園分局扣押物品目錄表、108 年度保字第8238號扣押物品清單（偵字第27349 號卷第63頁、第191 頁） 1,000 元紙鈔5 張、500 元紙鈔1 張、100 元紙鈔13張。